臺灣屏東地方法院刑事判決　　　　　　 100年度交易字第47號
公　訴　人　臺灣屏東地方法院檢察署檢察官
被　　　告　呂國興
上列被告因公共危險案件，經檢察官提起公訴（99年度偵字第10
849 號），被告於準備程序中就被訴事實為有罪之陳述，經本院
告知簡式審判程序之旨，並聽取其與公訴人之意見後，合議庭裁
定由受命法官獨任進行簡式審判程序，判決如下：
    主  文
呂國興犯不能安全駕駛動力交通工具罪，累犯，處有期徒刑捌月
。
    事  實
一、呂國興前於民國96年間因違背安全駕駛之公共危險案件，經
    本院以96年度交簡字第334 號判處有期徒刑4 月確定，嗣經
    本院以96年度交聲減字第84號裁定減為有期徒刑2 月確定，
    並於97年6 月9 日易科罰金執行完畢。詎其復於99年11月16
    日凌晨3 時許，在其位於屏東縣恆春鎮○○里○○路信義巷
    32號之住處飲用高粱酒後，明知其服用酒類後吐氣所含酒精
    成分已達於不能安全駕駛動力交通工具之程度，竟仍於同日
    中午12時15分許，酒後騎乘其向不知情之母鍾春妹所借用之
    車牌號碼J3U-551 號重型機車，欲前往其舅舅位於屏東縣恆
    春鎮○○路某處之住處，嗣於行經屏東縣恆春鎮○○路與東
    門路口某處，為警攔檢而查獲，並測得其呼氣所含酒精濃度
    達每公升1.61毫克，始查悉上情。
二、案經屏東縣政府警察局恆春分局移送臺灣屏東地方法院檢察
    署檢察官偵查起訴。
    理  由
一、本件被告呂國興所犯係死刑、無期徒刑、最輕本刑為3 年以
    上有期徒刑以外之罪，其於本院準備程序中就前揭被訴事實
    為有罪之陳述，經本院告知簡式審判程序之旨，並聽取其與
    公訴人之意見後，本院認無不得或不宜改依簡式審判程序進
    行之處，爰依刑事訴訟法第273 條之1 第1 項、第284 條之
    1 之規定，本院合議庭裁定由受命法官獨認進行簡式審判程
    序，合先敘明。
二、前揭犯罪事實，業據被告呂國興於本院準備程序及審理時均
    坦承不諱( 見本院卷第68頁背面、第75頁正面) ，並有呂國
    興之刑法第185 之3 案件測試觀察紀錄表、屏東縣政府警察
    局道路交通事故當事人酒精測定紀錄表各1 紙、呂國興之直
    線測試觀察照片3 張( 見警卷第10、11、17、18頁) 在卷可
    稽。又按酒精對人體所生影響，於吐氣中酒精濃度達每公升
    0.25毫克時，即已輕微中毒，而有輕度協調功能降低，是依
    道路交通安全規則第114 條第2 款規定，汽車駕駛人飲酒後
    ，吐氣中所含酒精濃度逾每公升0.25毫克者，即不得駕車；
    若進而其濃度達每公升0.55毫克、0.75毫克、0.85毫克以上
    者，肇事率猶依序達一般正常人10倍、25倍、50倍之譜，此
    觀之臺灣高等法院88年10月26日院賓文廉字第13407 號致
    所屬各級法院函檢附法務部88年10月1 日法檢字第3641號
    函暨附件研究報告及中央警察大學蔡中志教授製作之「酒精
    濃度與肇事率之關係表」自明。本件被告呂國興為前揭駕駛
    行為後，經警測得其呼氣測試酒精濃度值為每公升1.61毫克
    ，為超過前述肇事率為一般正常人50倍之標準，危險極高，
    且其於員警查獲時，經警觀察其於直線測試過程有腳步不穩
    、手腳部顫抖，詢問過程言語含糊不清、注意力無法集中、
    多話之情形，亦有前開刑法第185 之3 案件測試觀察紀錄表
    附卷可按，足徵被告上開任意性之自白核與事實相符，堪信
    為真實。是本案事證明確，被告呂國興上開服用酒類，不能
    安全駕駛動力交通工具而駕駛之犯行，應堪認定。
三、核被告呂國興所為，係犯刑法第185 條之3 之不能安全駕駛
    動力交通工具罪。又被告有如前揭事實欄所載論罪科刑執行
    之前科紀錄，有臺灣高等法院被告前案紀錄表1 份在卷可查
    ，其於有期徒刑執行完畢後，5 年以內故意再犯本件有期徒
    刑以上之罪，為累犯，應依刑法第47條第1 項規定，加重其
    刑。爰審酌被告前已有多次公共危險（酒醉駕車）之前案紀
    錄，此有前開臺灣高等法院被告前案紀錄表1 份附卷可參，
    其應明知酒後駕車之危險性，竟仍不知警惕，再度飲酒達不
    能安全駕駛狀態下，貿然駕車上路，不僅漠視自己安危，更
    罔顧公眾及其他用路人之生命、身體法益，其所為實不足取
    ，惟念及其於犯罪後於本院審理中尚知坦承犯行，態度尚可
    ，並參以其呼氣酒精濃度為每公升1.61毫克，暨衡及其素行
    、智識程度、生活狀況等一切情狀，本院認檢察官具體求處
    有期徒刑8 月，應屬適當，爰量處如主文所示之刑。
據上論斷，應依刑事訴訟法第273 條之1 第1 項、第284 條之1
、第299 條第1 項前段，刑法第185 條之3 、第47條第1 項，判
決如主文。
本案經檢察官鍾佩真到庭執行職務。
中    華    民    國   100    年    7     月    29    日
                 交通法庭  法  官  許瑜容
以上正本證明與原本無異。
如不服本判決，應於收受本判決送達後10日內向本院提出上訴書
狀，其敘述上訴理由者，並得於上訴期間屆滿後20日內向本院補
提理由書狀（均須按他造當事人之人數附繕本）「切勿逕送上級
法院」
中    華    民    國   100    年     7    月    29    日
                           書記官  龔惠婷
附錄本案論罪科刑法條全文：
中華民國刑法第185 條之3
服用毒品、麻醉藥品、酒類或其他相類之物，不能安全駕駛動力
交通工具而駕駛者，處一年以下有期徒刑、拘役或科或併科十五
萬元以下罰金。